【裁判字號】    89,易,702
【裁判日期】    890502
【裁判案由】    贓物
【裁判全文】
臺灣高雄地方法院刑事判決                          八十九年度易字第七二號
    公  訴  人  臺灣高雄地方法院檢察署檢察官
    被      告  甲○○
    選任辯護人  柯尊仁
右列被告因贓物案件，經檢察官提起公訴（八十八年度偵字第二五四二九號），本院
判決如左：
    主  文
甲○○收受贓物，處有期徒刑參月，如易科罰金，以參佰元折算壹日。
    事  實
一、甲○○係位於高雄市苓雅區○○○路一四○號陸統商行之負責人，從事菸酒批發
    買賣業務。於民國八十七年間某日，明知呂清黎所欲寄賣之馬祖陳年大麴酒二十
    四瓶，係來源不明之贓物，竟仍向其收受，嗣因銷路不佳，呂清黎又未取回，甲
    ○○乃自飲一瓶，並分送不詳姓名之友人四瓶，另將其中十八瓶置於高雄市苓雅
    區○○○路一四○號陸統商行、一瓶置於高雄縣鳥松鄉○○村○○路一九五號住
    處，而分別於八十八年三月十五日下午三時許、同日下午四時四十五分許，為警
    在上開處所查獲。
二、案經高雄市政府警察局移送臺灣高雄地方法院檢察署檢察官偵查起訴。
    理  由
一、訊之被告甲○○固坦承有於右揭時地受呂清黎之託，寄賣上開大麴酒，嗣因銷路
    不佳，呂清黎又未取走，伊才取用一瓶，並分贈友人四瓶，其餘置放於所經營之
    陸統商行、住處等事實，惟矢口否認有何收受贓物犯行，辯稱：伊不知上開馬祖
    陳年大麴酒係贓物云云。然查：上開大麴酒二十四瓶係呂清黎竊得之贓物一節，
    已據證人呂清黎於本院審理時證述明確（見本院八十九年四月十八日訊問筆錄）
    ，而證人呂清黎雖於偵查中否認有將上開大麴酒交付被告，惟其先稱該等大麴酒
    是林正心處理，不知林正心將之售予何人（見偵查內第三十五頁），然經證人林
    正心於偵查中否認（見偵查卷第三十九頁正面及反面），始坦承證人林正心並不
    認識呂清黎（見偵查卷第四十三頁反面），其於偵查中之證詞前後翻異，顯無可
    採信。至其於本院審理中證述：「有將酒送給被告，是打牌認識被告，這些酒共
    二十四瓶是我竊得送給被告‧‧‧‧‧」（見本院八十九年四月十二日訊問筆錄
    ）、「我當時是寄賣，有說銷路好就賣，不好就送他，也沒向他拿錢‧‧‧」（
    見本院八十九年四月十八日審判筆錄）等語，核與被告於警訊及偵審中所供情節
    相符（見警卷第一頁至第三頁、偵查卷第四十八頁正、反面、本院八十九年二月
    十五日、四月十八日審判筆錄），且有上開大麴酒扣案可資佐證，堪信為真實，
    是該等大麴酒係證人呂清黎本欲寄賣而交予被告，後因銷路不佳，又未取走，被
    告始將之分別飲用、贈友及放置等情，洵堪認定。又被告係從事煙、酒批發生意
    ，且所販售之煙、酒係分別向經銷商、公賣局購買之情，已據被告於警訊及本院
    審理中分別供述甚明（見警卷第二頁、本院八十九年四月十八日審判筆錄），再
    參以被告與證人呂清黎間認識多年，且被告曾借款予證人呂清黎一節，亦分別經
    被告於警訊及本院審理中供明（見警卷第二頁反面、本院八十九年四月十八日審
    判筆錄）、證人呂清黎於本院審理中述明（見本院八十九年四月十二日審判筆錄
    ）在卷，被告既經營煙酒批發生意，所販售之酒類又係向公賣局購入，而其又與
    證人呂清黎認識多年，並曾借款予證人呂清黎，則證人呂清黎以私人身分將上開
    共二十四瓶數量非少之大麴酒交予被告寄賣，縱未告知該等大麴酒係贓物，被告
    對該等大麴酒係屬來源不明之贓物，實難諉稱毫不知悉，況被告苟無收受該等來
    路不明之大麴酒之意，自不可能僅因銷路不佳，證人呂清黎又未來取回，即擅自
    飲用一瓶，並將其中四瓶分贈友人，餘則分置於商店或住處，益徵被告有贓物之
    認識並有收受之犯意無訛，被告前開所辯，係屬事後卸責之詞，要無可採，本件
    事證明確，被告犯行洵堪認定。
二、核被告所為，係犯刑法第三百四十九條第一項收受贓物罪。審酌被告素行尚可，
    有臺灣高雄地方法院檢察署刑案資料查註紀錄表一件附卷可稽，係因貪圖不法利
    益，收受本案贓物，行為助長竊盜歪風，致使贓物追索困難，及犯罪後否認犯行
    ，態度不佳等一切情狀，量處如主文所示之刑，並諭知易科罰金之折算標準。
據上論斷，應依刑事訴訟法第二百九十九條第一項前段，刑法三百四十九條第一項、
第四十一條，罰金罰鍰提高標準條例第一條前段、第二條，判決如主文。
本案經檢察官葉淑文到庭執行職務。
中    華    民    國      八十九      年      五      月       二       日
                                  臺灣高雄地方法院刑事庭
                                      法  官  李麗珠
右正本證明與原本無異。
如不服本判決，應於判決送達後十日內，向本院提出上訴狀。
                                      書記官  簡鴻雅
中    華    民    國      八十九      年      五      月       二       日
附錄本案判決論罪科刑法條：
刑法第三百四十九條第一項：
收受贓物者，處三年以下有期徒刑、拘役或五百元以下罰金。


司法院資訊處製作；財團法人民間司法改革基金會備份。
